【裁判字號】    97,易,3081
【裁判日期】    971031
【裁判案由】    竊盜
【裁判全文】
臺灣板橋地方法院刑事判決              97年度易字第3081號
公  訴  人  臺灣板橋地方法院檢察署檢察官
被      告  乙○○
                    （現另案羈押於臺灣臺北看守所）
上列被告因竊盜案件，經檢察官提起公訴（97年度偵字第26267
號），本院訊問被告後，被告為有罪陳述，經告知簡式審判程序
之旨，並聽取當事人之意見後，經本院裁定改依簡式審判程序，
判決如下：
    主  文
乙○○犯竊盜罪，處有期徒刑伍月。又犯竊盜罪，處有期徒刑伍
月。應執行有期徒刑捌月。
    事  實
一、乙○○於民國94年間因犯竊盜罪，經臺灣臺中地方法院以95
    年度中簡字第83號刑事簡易判決判處拘役三十日，如易科罰
    金，以銀元300 元折算一日確定，於95年3 月28日易科罰金
    執行完畢（不構成累犯）；復於96年6 月間，因涉犯加重竊
    盜罪三罪、行使偽造文書罪一罪，經臺灣士林地方法院分別
    判處有期徒刑七月、七月、七月、三月，並定應執行刑為有
    期徒刑一年十月後，由臺灣高等法院於97年8 月27日以97年
    度上訴字第1056號刑事判決駁回其上訴（尚未確定）；又於
    97年2 月間，因犯竊盜罪，經本院以97年度簡字第1298號刑
    事簡易判決判處拘役五十日，於同年5 月26日確定（不構成
    累犯）。
二、乙○○因上開竊盜案件經偵審程序及部分執行完畢後，已知
    竊盜犯行之違法性，仍不能悔悟，於97年4 月間，趁屏東縣
    恆春鎮墾丁地區「春天吶喊音樂祭」期間湧入大量車潮之機
    會，基於砸毀他人汽車車窗再竊取他人車內財物之犯意，意
    圖為自己不法之所有，於下列所示時、地，為下列犯行：
  (一)於97年4 月6 日某時，在屏東縣恆春鎮○○路122 號往北五
    百公尺處，窗後塊砸毀丙○○所有停放該處之車牌號碼8989
    -JC 號自用所有車之車窗後（毀損部分未據告訴、起訴），
    竊取丙○○所有置於該車內之SonyEricsson廠牌型號K800i
    型行動電話一支、GUCCI 牌手提包及錢包、COACH 牌化妝包
    各一個、提款卡、身分證、行照、駕照及健保卡各一張得手
    後，隨即逃逸。
  (二)於同日某時，在屏東縣恆春鎮○○路48號前，持石塊砸毀甲○○所有停放該處之車牌號碼3W-2589 號自用小客車之車之
    車窗後（毀損部分未據告訴、起訴），竊取甲○○所有置於
    該車內之現金新台幣18,000元、NOKIA 廠牌行動電話二支、
    Ericsson廠牌行動電話二支得手後，隨即逃逸。
三、嗣因乙○○將其自林椿雄借得之行動電話SIM 卡插入上開竊
    得之丙○○、甲○○所有之行動電話使用，經警調閱上開行
    動電話之通聯紀錄，始循線查悉上情。
四、案經屏東縣政府警察局恆春分局報告臺灣屏東地方法院檢察
    署呈請臺灣高等法院檢察署檢察長令轉臺灣板橋地方法院檢
    察署檢察官偵查後起訴。
    理  由
一、本案被告乙○○所犯係死刑、無期徒刑或最輕本刑為三年以
    上有期徒刑以外之罪，於本院準備程序進行中，被告先就被
    訴事實為有罪之陳述，經本院告知簡式審判程序之旨，並聽
    取公訴人及被告之意見後，由本院依刑事訴訟法第273 條之
    1 第1 項規定裁定進行簡式審判程序。
二、上開犯罪事實，業據被告於警詢、偵訊中坦承不諱，核與證
    人即被害人丙○○、甲○○、證人即借被告SIM 卡使用之林
    椿雄於警詢之證言互核相符，並有丙○○、甲○○之上開行
    動電話序號查詢單、上開行動電話之通聯調閱查詢單在卷可
    稽，被告上開具任意性之自白核係與事實相符，本案事證明
    確，被告犯行洵堪認定，應依法論科。
三、被告乙○○就事實欄二、(一)、(二)所示之犯行，核其所為，均
    係犯刑法第320 條第1 項之竊盜罪。起訴書雖認被告以持石
    塊砸毀車窗之方式行竊，係構成刑法第321 條第1 項第3 款
    之加重竊盜罪，惟按，該條項款規定之兇器，其種類雖無限
    制，舉凡客觀上足以對人之身體、生命構成威脅，可供兇器
    使用之器械固均屬之，然其性質上仍須以「器械」為限，亦
    即，須屬經人為技術所製作之物，始足當之，未經人力之自
    落於地之竹木、天然形成之石塊，均難謂為本條項款所稱器
    械，被告既係持石塊為本案犯行，自難認已構成攜帶凶器之
    加重要件，起訴書此部分之論罪，容有誤解。爰審酌被告有
    事實欄所載之竊盜前科，亦經部分執行完畢，猶仍不能悔改
    ，更為本案之竊盜犯行，所為顯屬非是，公訴人雖求處有期
    徒刑一年，惟斟酌被告教育程度、經濟狀況、犯案動機、被
    害財物價值且均已經尋獲發還被害人、犯後坦承犯行等一切
    情狀，茲就所犯上開數罪，分別量處如主文所示之刑，並定
    其應執行刑，如主文所示，以示懲儆。
據上論斷，應依刑事訴訟法第273 條之1 第1 項、299 條第1項
前段，刑法第320 條第1 項、第51條第5 款，刑法施行法第1 條
之1 第1項、第2 項前段，判決如主文。
本案經檢察官黃佳權到庭執行職務。
中    華    民    國    97    年    10    月    31    日
                  刑事第一庭  法  官  陳世旻
以上正本證明與原本無異
如不服本判決應於送達後10日內向本院提出上訴狀
                              書記官  洪紹甄
中    華    民    國    97    年    11    月     4    日
附錄：本案論罪科刑法條全文
中華民國刑法（民國 97 年 01 月 02 日修正)
第  320    條  （普通竊盜罪、竊佔罪）
意圖為自己或第三人不法之所有，而竊取他人之動產者，為竊盜
罪，處五年以下有期徒刑、拘役或五百元以下罰金。
意圖為自己或第三人不法之利益，而竊佔他人之不動產者，依前
項之規定處斷。
前二項之未遂犯罰之。
中華民國刑法施行法 (民國 95 年 06 月 14 日修正)
第  1- 1   條
中華民國九十四年一月七日刑法修正施行後，刑法分則編所定罰
金之貨幣單位為新臺幣。
九十四年一月七日刑法修正時，刑法分則編未修正之條文定有罰
金者，自九十四年一月七日刑法修正施行後，就其所定數額提高
為三十倍。但七十二年六月二十六日至九十四年一月七日新增或
修正之條文，就其所定數額提高為三倍。


司法院資訊處製作；財團法人民間司法改革基金會備份。
